【裁判字號】    99,訴,1510
【裁判日期】    991027
【裁判案由】    損害賠償
【裁判全文】
臺灣桃園地方法院民事判決              99年度訴字第1510號
原      告  丙○○
訴訟代理人  李志雄律師
被      告  甲○○
訴訟代理人  乙○○
上列當事人間請求損害賠償事件，經原告提起附帶民事訴訟，由
本院刑事庭移送前來（99年度簡上附民字第54號），本院於民國
99年10月13日言詞辯論終結，判決如下：
    主      文
被告應給付原告新台幣參拾萬元，及自民國九十九年六月二十六
日起至清償日止，按週年利率百分之五計算之利息。
原告其餘之訴駁回。
訴訟費用由被告負擔二分之一，餘由原告負擔。
本判決第一項於原告以新臺幣壹拾萬元為被告供擔保後，得假執
行。但被告如以新台幣參拾萬元為原告預供擔保，得免為假執行
。
原告其餘假執行之聲請駁回。
    事實及理由
一、原告起訴主張：兩造係夫妻，被告於民國98年4 月14日下午
    10時許，在桃園縣中壢市○○路381 巷1 號3 樓，因與原告
    發生爭執，遂基於傷害人身體之犯意，持藤條毆打原告，致
    原告受有臉、頭皮及頸之挫傷（眼除外）、上臂壓砸傷、髖
    壓砸傷、小腿壓砸傷及大腿挫傷等傷害。復於同年4 月28日
    ，被告前往原告任職之桃園縣桃園市○○街60號洗衣店，又
    因故與原告發生爭執，遂要求原告前往他處，原告不從，便
    以手扣住門軸，被告遂基於強制之犯意，強行阻擋並拉扯原
    告，以此強暴之方式，妨害原告自由行動之權利。被告不法
    傷害原告身體及人身自由，故請求被告賠償精神慰撫金新台
    幣（下同）600,000 元。爰依民法第184 條第1 項前段、第
    195 條第1 項之法律關係，求為判決並聲明：被告應給付原
    告600,000 元，及自起訴狀繕本送達之翌日（即99年6 月26
    日）起至清償日止，按週年利率5%計算之利息。願供擔保，
    請准宣告假執行。
二、被告則以：被告與原告婚姻關係存續中，所賺取之薪資均已
    交由原告處理，被告身上並無多餘之資金賠償原告。再者，
    兩造於另案即99年度家上第19號請求離婚等案件，業已達成
    和解給付原告900,000 元，為何原告還要請求被告給付損害
    賠償。並答辯：原告之訴及假執行之聲請均駁回。如受不利
    益之判決，願供擔保免為假執行。
三、本院之判斷：
（一）原告主張之前揭侵權事實，為被告所不爭執，復經本院調
      取本院99年度簡上字第501 號刑事案卷核閱無訛，是原告
      此部分主張，堪信為真實。
（二）被告抗辯與原告間業已達成給付900,000 元之和解金額，
      為何還要再給付損賠償金額。惟查：係爭案件乃是原告請
      求離婚並基於民法第1056條第1 、2 項請求損害賠償，而
      雙方達成和解之金額，此有和解筆錄在卷可稽。故此乃原
      告基於民法第1056條第1 、2 項就離婚有責之一方所請求
      之損害賠償，與本案被告對於原告之傷害行為及妨害自由
      之損害賠償，顯非同一事由，故被告抗辯原告不能再請求
      損害賠償，為無足採。
（三）按因故意或過失，不法侵害他人之權利者，負損害賠償責
      任。不法侵害他人之身體、健康、名譽、自由、信用、隱
      私、貞操，或不法侵害其他人格法益而情節重大者，被害
      人雖非財產上之損害，亦得請求賠償相當之金額，民法第
      184 條第1 項前段、第195 條第1 項前段分別定有明文。
      本件原告主張因被告上述不法行為，原告之身心俱感痛苦
      不堪，故請求被告賠償其精神慰撫金等語。經查，被告於
      前揭時、地對原告為前開侵權行為，已如前述，故原告請
      求被告賠償精神慰撫金自屬有據。
（四）次按非財產上之損害賠償，應以實際加害之情形、被害人
      所受精神上痛苦之程度、賠償權利人之身分地位、經濟能
      力，並斟酌賠償義務人之經濟狀況、可歸責之程度等定之
      。經查，原告開設洗衣店維生，並有股票股息及存款利息
      所得；被告現因身體不適待業中，名下有股票股息及存款
      利息、土地及房屋不動產年汽車共2 輛外無其他財產等情
      ，有本院依職權調閱之稅務電子閘門財產所得調件明細表
      1 件在卷可佐。本院審酌被告對原告之加害情形，原告因
      本件事故精神上所受痛苦之程度，及兩造之身分地位、經
      濟能力等一切情狀，認原告得請求之非財產上損害以300,
      000 元為適當，逾此範圍部分，不予准許。
四、綜上所述，原告依侵權行為之法律關係，請求被告給付原告
    300,000 元，及自起訴狀繕本送達之翌日（即99年6 月26日
    ）起至清償日止，按週年利率百分之5 計算之利息，為有理
    由，應予准許；逾此範圍，即屬無據，應予駁回。
五、本件原告勝訴部分，所命給付金額未逾500,000 元，依民事
    訴訟法第389 條第1 項第5 款應依職權宣告假執行。原告就
    此勝訴部分陳明願供擔保請准宣告假執行，僅係促使本院職
    權發動，毋庸為准駁之諭知。至被告陳明願供擔保聲請免為
    假執行，依法並無不合，爰酌定相當之擔保金宣告之；原告
    其餘敗訴部分，其假執行之聲請失所依附，應併予駁回。
六、本件事證已臻明確，兩造間其餘攻擊及防禦方法，核與本判
    決結果不生任何影響，爰不一一予以論述，附此敘明。
據上論結，本件原告之訴為一部有理由、一部無理由，依民事訴
訟法第79條、第389 條第1 項第5 款、第392 條第2 項，判決如
主文。
中    華    民    國    99    年    10    月    27    日
                  民事第三庭    法  官  張益銘
以上正本係照原本作成
如對本判決上訴，須於判決送達後 20 日內向本院提出上訴狀。
中    華    民    國    99    年    10    月    27    日
                            書記官  郭玉芬

司法院資訊處製作；財團法人民間司法改革基金會備份。
